臺灣高等法院民事裁定　　　　　　　　　 96年度抗字第109號
抗　告　人　甲○○
代　理　人　乙○○
上列抗告人與相對人立鴻營造工程有限公司間限期起訴事件，對
於中華民國95年12月25日台灣台北地方法院95年度全聲字第1290
號裁定，提起抗告，本院裁定如下：
    主      文
原裁定廢棄。
相對人在原法院之聲請駁回。
聲請及抗告訴訟費用由相對人負擔。
    理      由
一、相對人於原法院聲請意旨略以：抗告人前向原法院聲請假扣
    押伊之財產，經原法院以民國（下同）95年度裁全字第1694
    9號裁定准許對伊之財產在新台幣（下同）72,600元之範圍
    內為假扣押，並經原法院以95年度執全字第4736號執行事件
    執行在案，惟抗告人迄今仍未提起本案訴訟，爰依民事訴訟
    法第529條規定，聲請命抗告人於一定期間內起訴云云。
二、原裁定意旨略以：抗告人聲請原法院以95年度裁全字第1694
    9號裁定准予假扣押後，迄未起訴 ，相對人聲請命抗告人於
    一定期間內起訴，自應准許等語。
三、抗告意旨略以：伊業於聲請假扣押裁定之翌日即95年11月14
    日已依法向台灣士林地方法院對相對人聲請支付命令，經該
    院以95年度促字第33817號核發支付命令 ，命相對人應向伊
    清償72,600元本息 ，並賠償督促程序費用1,000元在案，伊
    已合法提起訴訟，相對人聲請限期起訴，於法不合等語。
四、按本案尚未繫屬者，命假扣押之法院應依債務人聲請，命債
    權人於一定期間內起訴；又依督促程序，聲請發支付命令者
    ，與起訴有同一效力，民事訴訟法第529條第1項、第2項第1
    款定有明文。復按法院應依債務人之聲請，限期命債權人起
    訴者，以本案尚未繫屬者為限，如本案已繫屬於法院或經法
    院判決確定（包括已取得其他與確定判決有同一效力之執行
    名義之情形）者，自無依債務人之聲請，命債權人於一定期
    間內起訴之可言（最高法院77年台抗字第32號裁定意旨參照
    ）。
五、經查，抗告人前向原法院聲請對相對人之財產在72,600元之
    範圍內為假扣押，經原法院以95年度裁全字第16949號裁定
    准予對相對人之財產假扣押，抗告人嗣向原法院聲請假扣押
    執行程序執行相對人之財產，經該院以95年度執全字第4736
    號執行事件，就相對人對國立台灣大學之債權在72,600元之
    債權金額範圍內假扣押查封在案，有上開裁定、原法院執行
    命令等影本在卷可憑（原法院卷第2頁至第4頁）。抗告人就
    上開假扣押所擬保全之本案請求，已於95年11月14日具狀向
    台灣士林地方法院聲請對相對人核發支付命令，有支付命令
    聲請狀可稽，依上開規定，與起訴有同一效力，又該院核發
    95年度促字第33817號支付命令後 ，相對人復於法定期間聲
    明異議，依民事訴訟法第519條第1項規定，即以上開支付命
    令之聲請即視為起訴或聲請調解，兩造嗣經調解成立，作成
    台灣士林地方法院96年度湖小調字第18號調解筆錄等情，業
    據抗告人提出上開支付命令影本為證（本院卷第10頁），並
    經本院調閱台灣士林地方法院95年度促字第33817號支付命
    令（96年度湖小調字第18號損害賠償）全卷審閱屬實，抗告
    人既已與相對人成立調解，該調解與確定判決有同一之效力
    ，相對人聲請命抗告人於一定期間內起訴，顯有未合。是原
    法院准許相對人之聲請，命抗告人於一定期間內起訴，於法
    尚有未合。抗告意旨指摘原裁定不當，為有理由，爰由本院
    廢棄原裁定，更為如主文第2項所示。
六、據上論結，本件抗告為有理由，爰裁定如主文。
中　　華　　民　　國　　96　　年　　3 　　月　　20　　日
                    民事第十五庭
                        審判長法　官　湯美玉
                              法　官　許文章
                              法　官　黃國永
正本係照原本作成。
不得再抗告。
中　　華　　民　　國　　96　　年　　3 　　月　　20　　日
　　　　　　　　　            書記官  葉國乾
